臺灣高等法院高雄分院刑事判決　　100年度上更(二)字第114號
上　訴　人
即　被　告　鄭健發
選任辯護人　劉啟輝　律師
上列上訴人因毒品危害防制條例案件，不服臺灣高雄地方法院98
年度訴字第939 號中華民國98年11月27日第一審判決（起訴案號
：臺灣高雄地方法院檢察署98年度偵字第9271號），提起上訴，
本院判決後，經最高法院第二次發回更審，本院判決如下：
    主  文
原判決關於鄭健發於民國98年1 月8 日販賣第三級毒品予朱偉宏
部分，撤銷。
鄭健發共同犯販賣第三級毒品罪，處有期徒刑伍年貳月，扣案如
附表三編號2 、3 及附表四編號3 所示之物，均沒收；販賣毒品
所得新台幣壹仟肆佰元，與李隆德連帶沒收之，如全部或一部不
能沒收時，以其與李隆德之財產連帶抵償之。
    事  實
一、鄭健發與李隆德係多年好友，渠等均明知愷他命及硝甲西泮
    （俗稱紅豆）均係屬毒品危害防制條例所定之第三級毒品，
    未經許可，均不得販賣，竟共同意圖營利，基於販賣第三級
    毒品之犯意聯絡，由李隆德將數量不詳之愷他命及硝甲西泮
    放在鄭健發位在高雄市○○區○○街9 號2 樓之1 （301 室
    ）之租屋處，並以鄭健發所有之0000000000號行動電話，及
    以李隆德所有之0000000000、0000000000號行動電話，作為
    聯絡販賣毒品之工具，於98年1 月8 日，由李隆德與朱偉宏
    所持用之0000000000號手機聯絡確認交易之毒品數量、種類
    及價格，並於電話中要求朱偉宏前往上開鄭健發之租屋處拿
    取毒品，暨再由李隆德轉知鄭健發。嗣於朱偉宏抵達上址後
    ，即由鄭健發依李隆德先前之指示將毒品交付予朱偉宏，及
    向朱偉宏收取價金（時間、地點、毒品種類及價金，詳如附
    表一所示），而販賣如附表一所示之毒品予朱偉宏。
二、嗣於98年3 月19日，經警分別持搜索票前往李隆德位於高雄
    市○○區○○路148 巷10號4 樓之3 住處搜索，扣得如附表
    三所示之物；又再前往鄭健發前揭租屋處搜索，扣得如附表
    四所示之物。
三、案經高雄市政府警察局少年警察隊移送臺灣高雄地方法院檢
    察署檢察官偵查起訴。
     理  由
甲、程序方面：
一、按被告以外之人於審判外之陳述，雖不符前4 條之規定，而
    經當事人於審判程序同意作為證據，法院審酌該言詞陳述或
    書面陳述作成時之情況，認為適當者，亦得為證據，刑事訴
    訟法第159 條之5 第1 項定有明文。就朱偉宏警訊時，及共
    同被告李隆德於偵訊時未經具結之陳述，檢察官、辯護人及
    被告均已同意有證能力，並捨棄對質詰問權（見本院上更(一)
    字卷第81頁至第84頁、第111 頁、第112 頁、第170 頁、第
    201 頁、第202 頁），審理時又未提及於警偵訊時有何不法
    取供之情形，亦無證據顯示渠等之上開陳述係遭受強暴、脅
    迫、詐欺、利誘等外力干擾情形，或在影響其心理狀況致妨
    礙其自由陳述等不可信之情況下所為，且非證明力顯然過低
    ，本院認為適當作為證據，自有證據能力。
二、次按被告以外之人於偵查中向檢察官所為陳述，除顯有不可
    信之情況者外，得為證據，刑事訴訟法第159 條之1 第2 項
    定有明文。查證人李隆德於檢察官偵查時所為陳述，業於供
    前具結，有證人結文附卷可稽，又無不可信之情形，被告、
    辯護人及檢察官並均捨棄對質詰問（同上開本院上更(一)字卷
    ），則上開證人於偵查中之證述，自有證據能力。
三、本案通訊監察譯文（見警卷(一)第92頁至第255 頁），業經製
    作人簽名。查監察錄音為物證，監察譯文學說上稱之為派生
    證據，本案被告對監察譯文內容之真正亦不爭執，自得作為
    證據。
乙、實體方面：
一、訊據上訴人即被告鄭健發於本院審理時，坦承李隆德確實將
    數目不詳之愷他命及硝甲西泮放於其前開租屋處；暨附表二
    編號2 、4 所示譯文，確係其與李隆德之通話無訛。惟矢口
    否認與李隆德共同販賣愷他命及硝甲西泮給朱偉宏，辯稱：
    98年1 月8 日，李隆德確曾打電話給我，說朱偉宏要過來拿
    毒品。但因為這8 顆硝甲西泮與愷他命，是我與吳弦俊合資
    在前一天晚上向李隆德購買。所以掛掉電話後，我曾詢問吳
    弦俊是否同意把毒品先給朱偉宏，但吳弦俊說要自己施用而
    拒絕。因此，後來李隆德雖又打電話通知我，說朱偉宏已到
    樓下，但因為我不想下樓，而且我要跟朱偉宏說他要購買的
    部分我沒有辦法給他，所以就叫朱偉宏自己上樓。當（8 ）
    日朱偉宏雖有到我家樓上，要拿8 顆硝甲西泮及一件愷他命
    。但因吳弦俊不同意給朱偉宏，所以我就沒有交毒品給朱偉
    宏。至於電話中我說「好」並沒有什麼意思，我並不算答應
    幫李隆德交付毒品及收錢。又附表二編號5 之通話內容，我
    是看過監聽譯文後才知道，因為當（8 ）日李隆德並未轉告
    我，所以我不知道渠等最後是談妥4 件愷他命及8 顆「紅豆
    」共新台幣（下同）1,400 元等語。
二、經查：
  (一)0000000000號行動電話為被告鄭健發所持用，而0000000000
    、0000000000號行動電話，則為前審同案被告李隆德所持有
    ，至於0000000000號行動電話則係朱偉宏所持用等情，業據
    被告鄭健發、李隆德、朱偉宏一致陳明在卷（見偵查卷第7
    頁、第197 頁、警卷(二)第26頁、警卷(一)第23頁）。被告鄭健
    發、李隆德，並稱如附表二編號2 、4 所示譯文，確係渠等
    之通話；而附表二編號1 、3 譯文，則係李隆德與朱偉宏間
    之通聯等情，亦經李隆德、朱偉宏證述在卷，並為被告鄭健
    發所不爭執（見本院上更(一)字卷第97頁、第98頁、第112 頁
    、第135 頁、第140 頁、第142 頁、第144 頁、第145 頁、
    第150 頁、第227 頁，警卷(二)第26頁、第27頁），復有通聯
    調閱查詢單、通訊監察譯文在卷，並經原審勘驗屬實（原審
    卷第179 之1 頁、第180 頁），此部分事實，堪信為真實。
  (二)附表二編號1 至5 譯文，係朱偉宏向李隆德購買愷他命，及
    李隆德將朱偉宏正要上去被告住處之事轉知被告，譯文中之
    紅豆、小紅即為一粒眠，褲子為愷他命、一件是指一克等情
    ，業據李隆德、朱偉宏、被告陳明在卷（見警卷(二)第26頁至
    第27頁，本院上更字(一)卷第135 頁、第145 頁、第177 頁）
    ，堪信為真實。
  (三)依附表二編號1 、2 、3 、4 譯文之通聯順序、時間與內容
    所示，足見當（8 ）日李隆德與朱偉宏以電話聯絡後，李隆
    德旋將渠等間有關買賣毒品之談話內容轉知鄭健發。參以被
    告自承：譯文中之「八顆、540 」是指八顆硝甲西泮（30元
    ×8 ）與一包愷他命（300 元）的價錢，附表二之2 、4 譯
    文之通話過程中，我就知道李隆德是要我交付愷他命及硝甲
    西泮給朱偉宏並且收取540 元，及知道朱偉宏是要跟李隆德
    買毒品，因此李隆德才打電話給我等語（見本院上更字(一)卷
    第147 頁、第148 頁、第178 頁、第179 頁）。足見李隆德
    於電話中除指示朱偉宏上樓向被告拿取毒品，更將買賣之毒
    品種類、價格告知被告，並指示被告交付毒品予朱偉宏及收
    取價款。然被告鄭健發於電話中竟既多次回稱「好」、「好
    阿」、「他到叫他直接上來拿」，而未予回絕（見附表二之
    2 、4 譯文），堪信就當日朱偉宏向李隆德購買硝甲西泮、
    愷他命一事，被告知之甚詳，並應允由其交付毒品予朱偉宏
    併向朱偉宏收錢至為灼然。被告所稱：電話中說「好」並沒
    有什麼意思，不算答應幫李隆德交付毒品及收錢等語，顯屬
    卸責之詞。
  (四)被告鄭健發雖辯稱：因為李隆德並未轉告，以致我不知道有
    附表二編號5 的這次通聯，也不知道最後是談妥4 件愷他命
    及8 顆「紅豆」共1400元等語。而本次前次發回更審後，李
    隆德稱已忘記是否曾轉知鄭健發；高雄市政府警察局少年警
    察隊亦以100 年5 月24日高市警少隊字第1000004247號函覆
    稱，附表三編號5 之通聯後，並無李隆德打給被告之通聯（
    見本院上更字(一)卷第300 頁）。然：
    (1)本次前次發回後本院前審審理時，被告辯稱：李隆德打電
      話給我說朱偉宏要過來拿毒品，掛掉電話後我詢問吳弦俊
      ，但吳弦俊拒絕。因此，後來李隆德雖又以電話說朱偉宏
      已到樓下，我不想下樓且要回絕朱偉宏，所以就叫朱偉宏
      自己上樓等語（詳參本院上更(一)卷第146 頁至第147 頁）
      。而依附表二編號5 之譯文，該次通聯時，朱偉宏顯然尚
      未抵達被告住處。因此，若被告所稱「後來李隆德又以電
      話說朱偉宏已到樓下」等語為真，李隆德自係在附表二編
      號5 之通聯後才又以電話聯絡被告。
    (2)當日（98年1 月8 日）李隆德與朱偉宏最終於電話中商定
      之交易內容為4 件愷他命及8 顆「紅豆」共1400元，業據
      李隆德於本院前審陳明在卷（見本院上更字(一)卷第229 頁
      ），並有附表二之各該譯文在卷可佐。又於附表二編號1
      、3 、5 之通聯中，李隆德既迭次指示朱偉宏到被告住處
      向被告取貨及將錢交給被告，朱偉宏亦同意直接上樓向被
      告拿取所購買之毒品；被告復自承當日朱偉宏確有上樓到
      其住處表明欲拿毒品愷他命及硝甲西泮。則估且不論李隆
      德於附表二編號5 通聯後是否曾再與被告聯絡，衡情，朱
      偉宏抵達被告住處時，自會將其所欲購買之毒品交易種類
      、數量、價金，亦即會將最終於上開附表二編號5 之通聯
      中所約定之交易內容，明確告知被告，因此被告絕無不知
      之理。
    (3)是以，被告辯稱不知最後是談妥4 件愷他命及8 顆「紅豆
      」共1,400 元等語，委無足採。
  (五)至被告雖又辯稱：硝甲西泮與愷他命是前一日其與吳弦俊合
    資向李隆德購買，因吳弦俊反對，所以其就向朱偉宏表明無
    法先將毒品給朱偉等語。且朱偉宏於警訊時，僅稱此次有交
    易成功，但未明確供稱究竟係由何人交付毒品等語（見警卷
    (二)第26頁、第27頁）；而本案前次發回更審後，證人吳弘浚
    經依法傳拘均未到庭（見本院上更字(一)卷第286 頁至第289
    頁）；李隆德則先於原審時稱：此次係由其交付毒品等語（
    見原審卷第188 頁），嗣又於本院前審100 年3 月31日審理
    時結證稱：已忘記鄭健發是否有把小朱交付的錢交給我等語
    （見本院上更字(一)卷第228 頁、第230 頁）等語。然；
    (1)李隆德、朱偉宏及被告於當日（98年1 月8 日）之電話中
      既已商定，朱偉宏至被告住處，由被告交付毒品予朱偉宏
      （參附表二之譯文），衡情，李隆德絕無再趕回被告住處
      及親自交付毒品予朱偉宏之必要與可能性。況且，被告亦
      自承當日朱偉宏有上樓到其住處，向其表明欲拿毒品愷他
      命及硝甲西泮，本院自難認李隆德先前所述這次是由其交
      付毒品等語為真實。
    (2)又附表二編號1 至4 譯文中，被告及李隆德均未提到當日
      放在被告處之毒品，早已出售予被告或吳弦俊；況且衡情
      李隆德實不可能要求將已出售予被告及吳弦峻之毒品，再
      轉售予朱偉宏。何況證人李隆德於本院前審100 年1 月6
      日審理時證稱：我沒有在（98年）1 月8 日或7 日販賣毒
      品給鄭健發或吳弦俊等語（見本院上更(一)卷第148 頁），
      可見被告辯稱：硝甲西泮與愷他命是前一日其與吳弦俊合
      資向李隆德購買，因吳弦俊反對，所以其就向朱偉宏表明
      無法先將毒品給朱偉等語，與李隆德所述不符。足見被告
      前揭辯詞，顯無足採。
    (3)依附表二之譯文所示，當日被告住處既有足量之毒品，被
      告並已應允由其交付毒品給朱偉宏及向其收取價金，朱偉
      宏更依約抵達被告住處，甚至上樓與被告會面洽談言及要
      拿取所購買之毒品，則當日係由被告實際交付毒品及向朱
      偉宏收取價款，實至為灼然。
  (六)於附表二編號3 譯文中李隆德雖有詢問朱偉宏是否要「S 、
    上面」；李隆德並稱：上面、S 都是指搖頭丸等語，然既經
    朱偉宏拒絕，且李隆德亦未向被告提到「S 、上面」等用語
    ，自難遽認被告有販賣搖頭丸，併此敘明。
  (七)至於被告鄭健發雖否認有共同販賣毒品之犯意，然被告鄭健
    發於警詢及偵查中已坦承：98年1 月我因被裁員沒工作，所
    以才會幫被告李隆德販賣愷他命，被告李隆德會將愷他命放
    在我住處，如果有人要購買，被告李隆德會聯絡我，要我將
    愷他命交給購買者，亦有購買者會直接與我聯絡購買愷他命
    ，被告李隆德會免費供我施用愷他命等語不諱（見警卷(一)第
    24頁；偵查卷第8 頁），核與共同被告李隆德陳稱：我將毒
    品放在被告鄭健發之住處，我沒空時，會叫購毒者直接去被
    告鄭健發之住處，向被告鄭健發拿毒品，我會免費請被告鄭
    健發施用愷他命等語相符（見偵查卷第7 頁）。更何況，98
    年1 月8 日交易過程中，被告及朱偉宏均依李隆德指示，逕
    由被告交付毒品予朱偉宏及向朱偉宏收取價金（詳前述），
    是被告鄭健發為卸責而翻異前供，為無足採。被告鄭健發為
    免費施用愷他命，遂與李隆德基於販賣毒品之共同犯意聯絡
    ，而於前揭時地共同販賣毒品，至為灼然。
  (八)本院前審共同被告李隆德涉嫌於98年1 月8 日，與被告鄭健
    發共同販賣第三級毒品給朱偉宏部分，亦經判處有期徒刑2
    年8 月確定，該判決亦認定被告鄭健發與李隆德為共同正犯
    ，詳本院99年度上訴字第66號判決，併此敘明。
三、邇來政府為杜絕毒品氾濫，毒害人民甚深，再三宣導教民眾
    遠離毒品、媒體之報導既深且廣，對於毒品之禁絕，應為民
    眾所熟悉。又政府對於查緝施用、轉讓及販賣毒品無不嚴格
    執行，且販賣毒品罪更係重罪，設若無利可圖，衡情一般持
    有毒品者，當不致輕易將持有毒品交付他人。況販賣第三級
    毒品硝甲西泮、愷他命均係違法行為，非可公然為之，亦無
    公定之價格，不論任何包裝，均可任意分裝增減分量，每次
    買賣價量，亦可能隨時依雙方間之關係深淺、資力、需求量
    及對行情之認知、來源是否充裕、查緝是否嚴緊，購買者被
    查獲時供述購買對象之可能性風險之評估等，因而異其標準
    ，並隨時機動調整，非可一概而論，是販賣之利得，除經坦
    承犯行或價量俱臻明確外，委難查得實情，販賣之人從價差
    或量差中牟利方式雖異，其意圖營利之非法販賣行為則一，
    茍無任何利益可圖，被告實無甘冒風險，在與購毒者並非至
    親之下，將毒品無償交付。尤有甚者，被告鄭健發既自承：
    「（你自己買是多少？）李隆德幫我買有時候是二十幾元而
    已。」、「（對於李隆德在98年1 月8 日左右，李隆德賣給
    別人的硝甲西泮，一顆大概是30元，而李隆德賣給別人的1
    包的愷他命大概是300 元，這個你是否爭執？）不爭執。」
    等語，益證被告確知李隆德於買賣毒品過程中確有價差與利
    潤，渠等主觀上確有牟利意圖，應堪認定。
四、綜上所述，足見被告鄭健發上開所辯，顯係卸責之詞，不足
    採信。本案事證明確，被告鄭健發與李隆德於98年1 月8 日
    有共同販賣第三級毒品給朱偉宏犯行，堪予認定。
五、按愷他命及硝甲西泮均為毒品危害防制條例第2 條第2 項第
    3 款所明定之第三級毒品。又被告行為後，毒品危害防制條
    例第4 條已於98年5 月20日修正公布，並自98年5 月22日生
    效施行，被告行為時之毒品危害防制條例第4 條第3 項規定
    ：「製造、運輸、販賣第三級毒品者，處5 年以上有期徒刑
    者，得併科新臺幣3 百萬元以下罰金」，修正後則提高得併
    科之罰金數額至新臺幣7 百萬元，應以被告鄭健發行為時之
    規定對被告等較為有利，雖新法第17條第2 項偵審中自白，
    有減輕其刑之規定，然被告鄭健發雖於警訊中自白，惟因其
    於法院審理中，就98年1 月8 日之犯行未有自白，不能依新
    法第17條第2 項規定減輕其刑，是被告鄭健發就98年1 月8
    日之犯行應適用有利於鄭健發之舊法論處。核被告鄭健發於
    98年1 月8 日販賣毒品之行為，係犯修正前毒品危害防制條
    例第4 條條第3 項之販賣第三級毒品罪。又被告鄭健發與李
    隆德就上開犯行，彼此間互有犯意聯絡及行為分擔，均為共
    同正犯。又被告於98年1 月8 日同時販賣愷他命、硝甲西泮
    2 種第三級毒品，為想像競合犯，應論以修正前毒品危害防
    制條例第4 條條第3 項之販賣第三級毒品罪。
六、原判決就被告鄭健發被訴於98年1 月8 日共同販賣第三級毒
    品部分，以被告鄭健發罪證明確，因予論罪科刑，固非無見
    ，惟查：98年1 月8 日係販賣8 顆硝甲西泮及4 克愷他命予
    朱偉宏，並收得1,400 元價金，交易過程中並有使用000000
    0000號手機為聯絡工具；原審判決未認定使用0000000000號
    手機為聯絡工具，且認定此次僅係以230 元販賣8 顆硝甲西
    泮予朱偉宏，致未併將上開漏未認定之毒品、所得及手機宣
    告沒收（含所得無法沒收之追徵價額），容有未合。(二)扣案
    如附表三編號2 所示該四分之三顆硝甲西泮，並非供98年1
    月8 日販賣毒品所用之物（詳後述），原審判決於上開犯行
    中諭知沒收，亦有未合。(三)毒品危害防制條例已於98年5 月
    20日修正公布，於98年5 月22日生效施行，原判決雖有比較
    新舊法，惟於論罪欄被告鄭健發究應適用修正後之新法或舊
    法，原判決未予敘明，尚有違誤。被告鄭健發上訴意旨，仍
    執前詞，否認販賣毒品，雖無理由，然原判決關於此部分既
    有上開可議之處，自屬無可維持，應由本院將原判決關於此
    部分予以撤銷改判。爰審酌被告鄭健發貪圖一己私利而出售
    愷他命及硝甲西泮毒品牟利，殘害國民身心健康，助長社會
    濫用毒品風氣，及被告鄭健發偵查矢中雖曾坦承，然嗣又矢
    口否認犯行等犯罪後之態度，及販賣毒品之數量與獲利雖不
    同，但差異不大且金額與數量尚屬非鉅，暨被告鄭健發於本
    件販賣毒品案件中，居於較次要地位，與其他一切情狀，量
    處有期徒刑5 年2 月。
七、沒收部分：
  (一)扣案之毒品：
  1.按以營利為目的販入毒品，經多次販賣後，持有剩餘毒品被
    查獲，其各次販賣毒品行為，固應併合處罰。惟該持有剩餘
    毒品之低度行為，應僅為最後一次販賣毒品之高度行為所吸
    收，不另論罪。則就該查獲之剩餘毒品，祇能於最後一次之
    販賣毒品罪宣告沒收銷燬，不得於各次販賣毒品罪均宣告沒
    收銷燬（最高法院97年度台上字第4068號判決意旨參照）。
    又第二級毒品部分，應均依毒品危害防制條例第18條第1 項
    之規定沒收銷燬之；第三級毒品部分，按施用或持有第三、
    四級毒品，因其可罰性較低，故予除罪化，僅就施用及持有
    第一、二級毒品科以刑罰。惟鑑於第三、四級毒品均係管制
    藥品，特於毒品危害防制條例第11條之1 明定無正當理由，
    不得擅自持有；第18條第1 項後段復規定查獲之第三、四級
    毒品，無正當理由而擅自持有者，沒入銷燬之。從而，依同
    條例第18條第1 項後段應沒入銷燬之毒品，專指查獲之施用
    、持有第三、四級毒品而言；倘係查獲之製造、運輸、販賣
    、意圖販賣而持有、以非法方法使人施用、引誘他人施用或
    轉讓之第三、四級毒品，既屬同條例相關法條明文規定處罰
    之犯罪行為，即非該條項應沒入銷燬之範圍（最高法院95年
    度台上字第911 號判決意旨參照）。準此，其因上開犯罪而
    查獲之第三級毒品即屬不受法律保護之違禁物，自應回歸刑
    法之適用。
  2.本件雖在被告鄭健發處扣得如附表四編號1 、2 所示之毒品
    ，及於共同被告李隆德處扣得如附表三編號1 、4 、5 所示
    之毒品。又扣案如附表三編號1 所示白色粉末19包，經送高
    雄醫學大學附設中和紀念醫院鑑定結果，均確含有第三級毒
    品愷他命成份，有該院98年5 月26日0000-000號至0000-000
    號檢驗報告在卷可憑（見偵查卷第161 頁至第179 頁），足
    認均為愷他命無訛；扣案如附表三編號4 所示之硝甲西泮33
    .5顆，經送上開醫院鑑定結果，均確含有第三級毒品硝甲西
    泮成分，有該醫院98年5 月26日第0000-000號檢驗報告附卷
    可稽（見偵查卷第180 頁），足認為硝甲西泮無訛；扣案如
    附表三編號5 所示之錠劑4 顆，經送前開醫院鑑定結果，均
    確含有第二級毒品MDMA、第三級毒品愷他命成分，有該院98
    年5 月26日第0000-000號檢驗報告附卷可稽（見偵查卷第18
    1 頁），足認該等錠劑已結合2 種毒品成分而無法析離，應
    均認屬MDMA無訛；扣案如附表四編號1 所示之白色粉末10包
    ，經送前揭醫院鑑定結果，均確含有第三級毒品愷他命成份
    ，有該院98年5 月26日0000-000號至0000-000號檢驗報告在
    卷可憑（見偵查卷第150 頁至第159 頁），足認均為愷他命
    無訛；扣案如附表四編號2 所示之錠劑3/4 顆，經送上揭醫
    院鑑定結果，確含有第三級毒品硝甲西泮成分，有該醫院98
    年5 月26日0000-000號檢驗報告附卷可稽（見偵查卷第160
    頁），足認為硝甲西泮無訛。
  3.然：
    (1)附表三編號1 、4 、5 所示毒品，係98年3 月19日在共同
      被告李隆德處查扣，與本件販賣毒品予朱偉宏之時間相隔
      約2 個月；其中附表三編號5 之MDMA，更與本案販賣予朱
      偉宏之毒品種類不同；況且，李隆德另因於98年1 月10日
      後販賣愷他命予其他人而經判刑確定（參本案之歷審判決
      書），自難認上開在李隆德住處扣案之毒品係供本案犯罪
      之用，而無庸於本案被告鄭健發之判決中諭知沒收。
    (2)附表四編號1 、2 所示毒品，雖均係在被告處查扣，但附
      表四編號2 之硝甲西泮僅4 分之3 顆，不足一顆，衡情應
      非供販賣所用，自亦無庸於本案被告鄭健發販賣毒品之判
      決中諭知沒收。至於附表四編號1 所示之物為愷他命，另
      包裝上開愷他命之包裝袋，因經驗上與毒品難以析離，應
      視同毒品，稽諸前開說明，自應依刑法第38條第1 項第1
      款規定於最後一次即98年1 月9 日販賣愷他命予朱偉宏之
      犯行中，諭知沒收（本案不諭知沒收）。惟鑑驗所耗損之
      毒品，既已滅失，自無庸宣告沒收銷燬，附此敘明。
  (二)扣案之手機及未扣案之犯罪所得：
  1.扣案0000000000號行動電話（含SIM 卡1 片）、0000000000
    號行動電話（含SIM 卡1 片），均為被告李隆德所有，且係
    供犯本罪所用之物；扣案0000000000號行動電話（含SIM 卡
    1 片）為被告鄭健發所有，係供犯本罪所用之物，有前揭通
    聯譯文足憑，為被告所不爭執，應依毒品危害防制條例第19
    條第1 項規定，宣告沒收。
  2.被告於98年1 月8 日販賣第三級毒品硝甲西泮、愷他命所得
    之金錢共1,400 元（硝甲西泮8 顆，每顆30元，愷他命4 包
    ，每包1 克300 元，合計1440元，僅收取1,400 元），因係
    被告李隆德、鄭健發共同犯罪所得之財物，應依毒品危害防
    制條例第19條第1 項之規定，連帶沒收之；如全部或一部不
    能沒收時，以渠等之財產連帶抵償之。
  (三)至本件其他扣案物部分，因無證據證明與本件被告等販賣毒
    品之犯行有關，爰不予宣告沒收之，併此敘明。
據上論結，應依刑事訴訟法第369 條第1 項前段、第364 條、第
299 條第1 項，修正前毒品危害防制條例第4 條第3 項、第19條
第1 項，刑法第2 條第1 項前段、第11條、第28條、第55條、第
38條第1 項第1 款，判決如主文。
本案經檢察官蔡國禎到庭執行職務。
中    華    民    國  100     年    12    月    30    日
                刑事第二庭  審判長法  官  林正雄
                                  法  官  邱明弘
                                  法  官  黃壽燕
以上正本證明與原本無異。
如不服本判決應於收受本判決後10日內向本院提出上訴書狀，其
未敘述上訴理由者，並得於提起上訴後10日內向本院補提理由書
狀（均須按他造當事人之人數附繕本）「切勿逕送上級法院」。
中    華    民    國  100     年    12    月    30    日
                                  書記官  戴志穎
附錄本判決論罪科刑法條：
修正前毒品危害防制條例第4 條第3 項
製造、運輸、販賣第三級毒品者，處5 年以上有期徒刑者，得併
科新臺幣3 百萬元以下罰金。
附表一：
┌───┬──────┬─────┬───┬────┬─────┐
│購毒者│時間（民國）│地      點│毒  品│價錢（新│交易過程之│
│      │            │          │      │台幣）  │譯文與電話│
├───┼──────┼─────┼───┼────┼─────┤
│朱偉宏│98年1 月8 日│鄭健發住處│硝甲西│共1,400 │附表二，  │
│      │14時許      │（高雄市三│泮 8顆│元（硝甲│使用電話  │
│      │            │民區○○街│、愷他│西泮每顆│：        │
│      │            │9 號2 樓之│命4 包│30元，愷│0000000000│
│      │            │1 （301 室│（共約│他命每包│0000000000│
│      │            │）        │4 克）│300 元）│0000000000│
│      │            │          │。    │        │          │
└───┴──────┴─────┴───┴────┴─────┘
附表二：
┌─┬──────────────────────────┐
│１│1.日期：98年1 月8 日14時37分04秒（見警卷(一)第101 頁）│
│  │2.話機及通話人（Ｂ打給Ａ）                          │
│  │  (1)、朱偉宏（Ｂ）：0000000000                      │
│  │  (2)、李隆德（Ａ）：0000000000                      │
│  │3.內容：                                            │
│  │  Ｂ：隆德哦。                                      │
│  │  Ａ：是。                                          │
│  │  Ｂ：你那邊有沒有「紅豆」？。                      │
│  │  Ａ：「小紅」哦。                                  │
│  │  Ｂ：對「小紅」。                                  │
│  │  Ａ：你要幾個？                                    │
│  │  Ｂ：我假如拿多一點可以多便宜。                    │
│  │  Ａ：沒辦法，我也沒剩多少。                        │
│  │  Ｂ：剩沒多少喔。                                  │
│  │  Ａ：對啊。                                        │
│  │  Ｂ：剩多少。                                      │
│  │  Ａ：剩7 、8 個8 那邊而已啊。                      │
│  │  Ｂ：剩7 、8 個。                                  │
│  │  Ａ：嗯。                                          │
│  │  Ｂ：剩7 、8 個給我，我跟你拿。                    │
│  │  Ａ：你現在要嗎？                                  │
│  │  Ｂ：我大約半小時後回去「發仔」那裡吧。            │
│  │  Ａ：好，你在去找「發仔」拿就好。                  │
│  │  Ｂ：我等一下再打給你就好了。                      │
│  │  Ａ：我先問一下有沒有在。                          │
│  │  Ｂ：好。                                          │
├─┼──────────────────────────┤
│２│1.日期：98年1 月8 日14時40分53秒（見警卷(一)第101 頁、│
│  │  第102 頁）                                        │
│  │2.話機及通話人（Ａ打給Ｃ）                          │
│  │  (1)、鄭健發（Ｃ）：0000000000                      │
│  │  (2)、李隆德（Ａ）：0000000000                      │
│  │3.內容：                                            │
│  │  Ａ：你在那裏？                                    │
│  │  Ｃ：家裏                                          │
│  │  Ａ：小朱你知道嗎？                                │
│  │  Ｃ：我知道啊，怎樣？                              │
│  │  Ａ：他等一下要過去拿小紅，                        │
│  │  Ｃ：他到叫他直接上來拿，我不要下去了。            │
│  │  Ａ：叫他直接上去，那8 個全部都給他                │
│  │  Ｃ：8 顆喔。                                      │
│  │  Ａ：對啊                                          │
│  │  Ｃ：好啊                                          │
├─┼──────────────────────────┤
│３│1.日期：98年1 月8 日14時41分36秒（見警卷(一)第102 頁）│
│  │2.話機及通話人（Ａ打給Ｂ）                          │
│  │  (1)、朱偉宏（Ｂ）：0000000000                      │
│  │  (2)、李隆德（Ａ）：0000000000                      │
│  │3.內容：                                            │
│  │  Ａ：你直接上去8 號3 樓                            │
│  │  Ｂ：好                                            │
│  │  Ａ：快一點                                        │
│  │  Ｂ：快一點                                        │
│  │  Ａ：對啊                                          │
│  │  Ｂ：你那邊有褲子嗎？                              │
│  │  Ａ：有啊，你順便跟他拿就好了，你要幾個。          │
│  │  Ｂ：1 件就好了，我要捲K 煙而已。                  │
│  │  Ａ：上面要嗎？                                    │
│  │  Ｂ：你上面是S的嗎？                               │
│  │  Ａ：對啊                                          │
│  │  Ｂ：不要，我今天沒辦法玩，明天有事情              │
│  │  Ａ：哦                                            │
│  │  Ｂ：我直接上去就好了。                            │
│  │  Ａ：我先跟他講一下。                              │
│  │  Ｂ：好啊，等一下3 樓最後一間嗎                    │
│  │  Ａ：對啊。                                        │
├─┼──────────────────────────┤
│４│1.日期：98年1 月8 日14時42分45秒（見警卷(一)第102 頁）│
│  │2.話機及通話人（Ａ打給Ｃ）                          │
│  │  (1)、鄭健發（Ｃ）：0000000000                      │
│  │  (2)、李隆德（Ａ）：0000000000                      │
│  │3.內容：                                            │
│  │  Ａ：你跟他收5 百4 ，你下面還要一個。              │
│  │  Ｃ：褲子                                          │
│  │  Ａ：嗯                                            │
│  │  Ｃ：褲子還要1 件就是了，哦好                      │
│  │  Ａ：好                                            │
├─┼──────────────────────────┤
│５│1.日期：98年1 月8 日14時54分19秒（警一卷174 頁）    │
│  │2.話機及通話人                                      │
│  │  (1)、朱偉宏（Ｂ）：0000000000                      │
│  │  (2)、李隆德（Ａ）：0000000000                      │
│  │3.內容：                                            │
│  │  Ａ：你以後打這一支。                              │
│  │  Ｂ：你換電話了嗎？                                │
│  │  Ａ：這支比較，像你這樣講法，不用叫你打這支喔      │
│  │  Ｂ：喔好我知道。                                  │
│  │  Ａ：同樣的                                        │
│  │  Ｂ：同樣的東西嗎？                                │
│  │  Ａ：對啊                                          │
│  │  Ｂ：同樣3 嗎？                                    │
│  │  Ａ：對啊，你就給5 百4 給他                        │
│  │  Ｂ：5 百                                          │
│  │  Ａ：5 百4 ，你發的                                │
│  │  Ｂ：8 顆                                          │
│  │  Ａ：對啊，剩8 個                                  │
│  │  Ｂ：我跟你拿4 件褲子好了                          │
│  │  Ａ：4 件褲子是不是                                │
│  │  Ｂ：嗯                                            │
│  │  Ａ：那4 個你就都拿去。                            │
│  │  Ｂ：那就4 件                                      │
│  │  Ａ：然後再8 個豆                                  │
│  │  Ｂ：4 件1200，再豆豆嗎                            │
│  │  Ａ：豆豆，3 、8 、24嗎                            │
│  │  Ｂ：這樣是多少，14                                │
│  │  Ａ：3 、8 、24加12等於1440                        │
│  │  Ｂ：那我拿14給你                                  │
│  │  Ａ：好                                            │
└─┴──────────────────────────┘
附表三：（在李隆德處查扣）
┌──┬───────┬─────────────────────┐
│編號│物  品  名  稱│數                                    量  │
├──┼───────┼─────────────────────┤
│ 1. │愷他命19包（含│驗前淨重0.542 公克，驗後淨重0.537 公克；│
│    │包裝袋19個）  │驗前淨重0.516 公克，驗後淨重0.511 公克；│
│    │              │驗前淨重0.519 公克，驗後淨重0.514 公克；│
│    │              │驗前淨重0.446 公克，驗後淨重0.441 公克；│
│    │              │驗前淨重0.542 公克，驗後淨重0.537 公克；│
│    │              │驗前淨重0.564 公克，驗後淨重0.559 公克；│
│    │              │驗前淨重0.507 公克，驗後淨重0.502 公克；│
│    │              │驗前淨重0.559 公克，驗後淨重0.554 公克；│
│    │              │驗前淨重0.567 公克，驗後淨重0.562 公克；│
│    │              │驗前淨重0.605 公克，驗後淨重0.6   公克；│
│    │              │驗前淨重0.546 公克，驗後淨重0.541 公克；│
│    │              │驗前淨重0.528 公克，驗後淨重0.523 公克；│
│    │              │驗前淨重0.569 公克，驗後淨重0.564 公克；│
│    │              │驗前淨重0.56  公克，驗後淨重0.555 公克；│
│    │              │驗前淨重0.558 公克，驗後淨重0.553 公克；│
│    │              │驗前淨重0.532 公克，驗後淨重0.527 公克；│
│    │              │驗前淨重0.577 公克，驗後淨重0.572 公克；│
│    │              │驗前淨重0.57  公克，驗後淨重0.565 公克；│
│    │              │驗前淨重0.497 公克，驗後淨重0.492 公克  │
├──┼───────┼─────────────────────┤
│ 2. │門號0000000000│1支。                                     │
│    │號行動電話（含│                                          │
│    │SIM 卡1 片）  │                                          │
├──┼───────┼─────────────────────┤
│ 3. │門號0000000000│1支。                                     │
│    │號行動電話（含│                                          │
│    │SIM 卡1 片）  │                                          │
├──┼───────┼─────────────────────┤
│ 4. │硝甲西泮（含包│33.5顆（驗前淨重6.484 公克，驗後淨重6.48公│
│    │裝袋1 個）    │克）。                                    │
├──┼───────┼─────────────────────┤
│ 5. │ＭＤＭＡ（含包│4 顆（驗前共淨重1.411 公克，驗後共淨重1.40│
│    │裝袋1 個）    │4 公克）。                                │
└──┴───────┴─────────────────────┘
附表四：（在鄭健發處查扣）
┌──┬───────┬─────────────────────┐
│編號│物  品  名  稱│數                                    量  │
├──┼───────┼─────────────────────┤
│ 1. │愷他命共10包  │(1)驗前淨重0.541 公克，驗後淨重0.536 公克；│
│    │（含包裝袋10個│(2)驗前淨重0.547 公克，驗後淨重0.542 公克；│
│    │）            │(3)驗前淨重0.562 公克，驗後淨重0.557 公克；│
│    │              │(4)驗前淨重0.493 公克，驗後淨重0.488 公克；│
│    │              │(5)驗前淨重0.497 公克，驗後淨重0.492 公克；│
│    │              │(6)驗前淨重0.217 公克，驗後淨重0.212 公克；│
│    │              │(7)驗前淨重0.512 公克，驗後淨重0.507 公克；│
│    │              │(8)驗前淨重0.538 公克，驗後淨重0.533 公克；│
│    │              │(9)驗前淨重0.498 公克，驗後淨重0.493 公克；│
│    │              │(10)驗前淨重0.539 公克，驗後淨重0.534 公克；│
├──┼───────┼─────────────────────┤
│ 2. │硝甲西泮（含包│3/4 顆（檢驗前淨重0.151 公克，檢驗後淨重0.│
│    │裝袋1個）     │148 公克）                                │
├──┼───────┼─────────────────────┤
│ 3  │門號0000000000│1支。                                     │
│    │號行動電話（含│                                          │
│    │SIM 卡1 片）  │                                          │
└──┴───────┴─────────────────────┘